臺灣桃園地方法院民事簡易判決
111年度桃簡字第1312號
原      告  聯邦商業銀行股份有限公司

法定代理人  林鴻聯
訴訟代理人  鄧文彥
            沈中玄
被      告  吳洽淑


上列當事人間請求清償債務事件，本院於民國111 年9 月29日言
詞辯論終結，判決如下：
    主    文
被告應給付原告新臺幣貳拾參萬參仟柒佰貳拾伍元，及自民國一
百零六年六月十三日起至清償日止，按週年利率百分之十計算之
利息。
原告其餘之訴駁回。
訴訟費用由被告負擔。
本判決原告勝訴部分得假執行。
    事實及理由
一、原告主張：訴外人陳榮暹於民國94年4 月19日邀同被告為連
    帶保證人，向原告借款新臺幣（下同）50萬元，約定借款期
    間為3 年，自94年4 月19日起至97年4 月19日止，並約定自
    實際撥款日起，以每月為1期，分36期平均攤還本息，借款
    利率按週年利率10%固定計算。詎陳榮暹自96年6 月19日起
    即未依約繳款，其已喪失期限利益，借款視為全部到期，迄
    今尚積欠原告本金233,725 元，及自97年2 月1 日起之利息
    ，而被告為上開借款之連帶保證人，依約即應負連帶清償責
    任，惟屢經原告催討未果，爰依消費借貸及連帶保證之法律
    關係提起本件訴訟。並聲明：被告應給付原告233,725 元，
    及自97年2月1 日起至清償日止，按年利率10%計算之利息。
二、被告則以：
　　借款契約是陳榮暹要我簽的，說我是聯絡人，我現在真的沒
    有錢可以還等語。並聲明：原告之訴駁回。
三、得心證之理由：
　㈠本件原告主張上開之事實，業據其提出借款契約書、授信明
    細查詢單、單筆授信攤還及收息記錄查詢單等為證。至被告
    雖以前詞置辯云云，惟依原告提出之借款契約書已明確載明
    「甲方之連帶保證人」，依一般情形並無使閱讀之人誤會之
    可能，且親友間相互作保於社會上時有所聞、並非少見，連
    帶保證人亦非特殊難以理解之用語，佐以被告於簽名當時已
    滿46歲（民國00年0 月生），應有相當之智識得以理解其於
    連帶保證人欄簽名即表示保證陳榮暹本件借款之清償並負連
    帶清償責任之意思，足認被告有擔任連帶保證人之真意，故
    被告所辯要於前開證據彰顯之事實及社會常情不符，被告復
    未提出其他證明方法，僅以空言辯稱不知有保證之意思，所
    辦自不足採。被告另辯稱無力清償等詞，然按有無資力償還
    ，乃係執行問題，不得據為不負履行義務之抗辯，是被告執
    此拒絕清償，亦不足採。
　㈡末按利息、紅利、租金、贍養費、退職金及其他一年或不及
    一年之定期給付債權，其各期給付請求權，因5 年間不行使
    而消滅；消滅時效，因起訴而中斷；時效完成後，債務人得
    拒絕給付，民法第126 條、第129 條第1 項第3 款及第144 
    條第1 項分別定有明文。是以原告利息部分之請求，應適用
    5 年之短期時效。查本件被告已就利息表明時效抗辯，而原
    告本件係於111 年6 月13日向臺灣臺北地方法院起訴，有民
    事起訴狀上收文章可佐，是自時效中斷時，往前回溯5 年即
    106 年6 月13日前所生利息請求，業已罹於5 年短期時效，
    被告自得拒絕給付。　
四、綜上所述，原告依消費借貸及連帶保證之法律關係，請求被
    告給付如主文第1 項所示，即屬有據，應予准許。逾此範圍
    之請求，即屬無據，應予駁回。
五、本件係就民事訴訟法第427 條第1 項適用簡易程序所為被告
    敗訴之判決，爰依同法第389 條第1 項第3 款之規定，依職
    權宣告假執行。
六、訴訟費用負擔之依據：民事訴訟法第79條。
　　
中    華    民    國   111    年    10    月    13    日
                  桃園簡易庭  法  官  汪智陽
以上正本係照原本作成。
如不服本判決，應於送達後20日內，向本院提出上訴狀並表明上
訴理由，如於本判決宣示後送達前提起上訴者，應於判決送達後
20日內補提上訴理由書（須附繕本）。
如委任律師提起上訴者，應一併繳納上訴審裁判費。
中    華    民    國   111    年    10    月    13    日
                              書記官  陳家蓁